臺灣花蓮地方法院刑事判決　　　　　　　　　　　　　九十一年度交易字第五三號
　　公　訴　人　臺灣花蓮地方法院檢察署檢察官
　　被　　　告　戊○○
右列被告因公共危險等案件，經檢察官提起公訴（九十一年度偵字第二六五號），本
院判決如左︰
    主  文
戊○○服用酒類，不能安全駕駛動力交通工具而駕駛，處罰金壹萬伍仟元，如易服勞
役，以參佰元折算壹日。
被訴過失傷害部分公訴不受理。
    事  實
一、戊○○於民國九十年十二月十三日十八時許，在花蓮縣花蓮市德興體運場旁獨自
    一人飲用酒後，明知自己已有醉意不能安全駕駛動力交通工具，竟於當日十九時
    三十分許，貿然駕駛車牌號碼Ｌ三─九五二八號自用小客車，沿該德興聯外道路
    由西往東方向行駛，途經該路段保安宮前，因酒後注意力減弱而偏離車道向右行
    駛，適有甲○○手牽腳踏車同向行走於上開路段路面邊線，戊○○所駕駛之該汽
    車之右前車頭部分撞及甲○○，致使甲○○受有臉部、口腔撕裂傷及左肘、左腕
    、右膝擦傷之傷害（涉犯過失傷害部分業經甲○○撤回告訴），肇事後戊○○開
    車將甲○○送醫並留下名片後先行離去。嗣經警循線聯絡戊○○到花蓮縣警察局
    花蓮分局自強派出所（下稱自強派出所）說明，而戊○○迨至同日二十三時六分
    許，始主動到自強派出所投案說明，並經警檢測其呼氣酒精濃度值為每公升零點
    四五毫克，始查獲上情。
二、案經甲○○告訴暨花蓮縣警察局花蓮分局報請臺灣花蓮地方法院檢察署檢察官偵
    查起訴。
    理  由
壹、有罪部分：
一、訊據被告戊○○對於右揭時、地於飲用酒類後駕駛車輛，並撞及告訴人甲○○，
    致告訴人受有前開傷害之事實坦承不諱，核與告訴人之指訴及證人丁○○及乙○
    ○證述之情節相符，並有財團法人佛教慈濟綜合醫院診斷證明書、酒精測試單、
    刑法第一百八十五條之三案件測試觀察記錄表、道路交通事故調查報告表、自強
    派出所交通事故現場草圖、照片十幀在卷可稽。又被告雖辯稱：伊飲用酒類後，
    仍很清醒，並沒有影響駕駛車輛之能力云云。惟按刑法第一百八十五條之三所稱
    服用酒類或其他相類之物，不能安全駕駛動力交通工具而駕駛之公共危險罪，於
    八十八年四月二十三日生效施行，其立法理由係為維護交通安全，增設服用酒類
    或其他相類之物過量致意識模糊駕駛交通工具之處罰規定，以防止交通事故之發
    生，係屬抽象危險犯之規定，不以發生具體危險為必要。再按酒精對中樞神精系
    統有麻醉作用，對人體之影響固因人而異，然多與血液中（或呼氣中）之酒精濃
    度成正比，通常情形，呼氣中酒精濃度每公升零點五五毫克或血液中酒精濃度在
    ０．一一％以上，參考德國、美國之標準，肇事率為一般正常人之十倍，認為已
    達不能安全駕駛之標準，此有法務部於八十八年五月十日邀集交通部、行政院衛
    生署、內政部警政署、中央警察大學等單位相關人員召開之研商訂定刑法第一百
    八十五條之三服用毒品、麻醉藥品、酒類或其他相類之物，不能安全駕駛交通工
    具之認定標準會議結論可參。又依內政部警政署刑事警察局對臺灣地區國人飲酒
    量與呼氣、血液、尿液、唾液酒精濃度關聯性之研究，空復者之酒精呼氣濃度代
    謝率，最低達每小時每公升零點零五八毫克，食後者，亦有每小時最低每公升零
    點零五零毫克，則本件被告肇事後約過三時三十分，其代謝之酒精呼氣濃度之總
    量，至少已有每公升零點一七五毫克至零點二０三毫克之間，故被告為警測出之
    呼氣酒精濃度為每公升零點四五毫克，加上最低代謝量即每公升零點一七五毫克
    ，被告於肇事當時之酒精呼氣濃度，至少達每公升零點六二五毫克以上；再觀以
    被告於肇事後，經警員對之進行測試、觀察結果，發現其有意識模糊、呆滯木僵
    等狀態，業據證人丙○○即製作被告警訊筆錄之自強派出所員警於本院調查時證
    述：當時被告意識還算清醒，但我沒有問他時，他有時會有表情呆滯的情形等語
    （詳見本院九十一年四月二十三日調查筆錄）屬實，並有酒測單、該測試觀察紀
    錄表乙紙在卷可稽。參酌上開說明，其判斷力、精神協調及駕駛體能、精神狀態
    等綜合判斷，已明顯達於不能安全駕駛程度。又被告因駕駛汽車未能注意車前狀
    況，偏離車道行駛而撞及路人以致肇事，顯見被告服用酒類已影響其精神及反應
    ，是被告於前揭時、地飲用酒，而已不能安全駕駛動力交通工具而駕駛之事實，
    洵堪認定。則被告前揭辯詞係卸責之詞，不足採信。故本件事證明確，被告犯行
    足堪認定，應予依法論科。
二、核被告戊○○服用酒類，不能安全駕駛動力交通工具而駕駛之行為，係犯刑法第
    一百八十五條之三公共危險罪。爰審酌被告無不良前科，品行尚屬良好，此有高
    等法院被告全國前案紀錄表一份存卷可按，惟其明知酒後不得駕車，且酒後駕車
    發生車禍之機率，較未飲酒者為高，詎仍為駕駛汽車，不啻對道路上往來行人及
    駕駛人已產生立即侵害之高度危險性，亦自陷於危險狀態中，並嚴重侵害道路交
    通往來安全，並且被告因酒後駕車而肇致他人受傷，以及被告犯後坦白承認犯行
    等一切情狀，量處如主文所示之刑，並諭知易服勞役之折算標準，以示懲儆。另
    被告雖就過失傷害部分業與告訴人甲○○達成和解並經告訴人撤回告訴（詳如後
    述），然被告酒醉駕車之犯行與過失傷害之犯行，係一為故意犯、一為過失犯，
    且一為侵害社會法益、一為侵害個人身體健康法益，兩行為互殊，以及被告因酒
    醉駕車而致肇事，其犯罪情節亦較經警察攔檢酒測而發現者重大，此外，並無其
    他以暫不執行為宜之情事，是本院認無宣告緩刑之必要，附此敘明。
貳、公訴不受理部分：
一、按告訴乃論之罪，告訴人於第一審辯論終結前得撤回其告訴；又告訴經撤回者，
    應諭知不受理之判決，刑事訴訟法第二百三十八條第一項、第三百零三條第三款
    分別定有明文。
二、查本件告訴人甲○○告訴被告戊○○過失傷害案件，公訴人認係觸犯刑法第二百
    八十四條第一項前段之罪，依同法第二百八十七條前段之規定，須告訴乃論。茲
    據告訴人甲○○當庭撤回告訴，並有撤回告訴狀乙紙在卷可參，依照首開說明，
    被告被訴過失傷害部分，自應為不受理之諭知。
據上論斷，應依刑事訴訟法第二百九十九條第一項前段、第三百零三條第三款，刑法
第一百八十五條之三、第四十二條第二項，罰金罰鍰提高標準條例第二條，判決如主
文。
本案經檢察官張立達到庭執行職務。
中      華      民      國    九十一    年      八      月    二十九    日
                              臺灣花蓮地方法院刑事庭
                                  審判長法官  陳淑媛
                                        法官  蘇嫊娟
                                        法官  饒金鳳
右正本證明與原本無異。
如對本判決不服，應於送達後十日內，向本院提出上訴狀。（應抄附繕本）告訴人或
被害人如對於本判決不服者，應具備理由請求檢察官上訴，其上訴期間之計算係以檢
察官收受判決正本之日期為準。
                                  法院書記官
中      華      民      國    九十一    年      九      月      二      日
附錄本判決論罪之法律條文：
中華民國刑法第一百八十五條之三：
服用毒品、麻醉藥品、酒類或其他相類之物，不能安全駕駛動力交通工具而駕駛者，
處一年以下有期徒刑、拘役或三萬元以下罰金。
